臺灣臺北地方法院民事裁定  
111年度簡上字第66號
上  訴  人  丁瓊惠  
訴訟代理人  曾宿明律師(法扶律師)
被 上訴 人  滙豐(台灣)商業銀行股份有限公司

法定代理人  麥康裕  
訴訟代理人  李秉翰  
上列當事人間請求清償借款事件，本院裁定如下：
    主  文
上訴人應於本裁定送達後五日內，補繳反訴追加之訴之裁判費新
臺幣參佰參拾元，逾期未補繳，即駁回其追加之訴。
    理  由
一、按訴之變更或追加，其變更或追加後訴訟標的之價額超過原
    訴訟標的之價額者，就其超過部分補徵裁判費；向第二審或
    第三審法院上訴，依第77條之13及第77條之14規定，加徵裁
    判費10分之5；於第二審為訴之變更、追加或依第54條規定
    起訴者，其裁判費之徵收，依前條第3項規定，並準用前項
    規定徵收之，民事訴訟法第77條之15第3項、第77條之16第1
    項前段及第2項前段分別定有明文。又於第二審為訴之追加
    如未繳納裁判費，審判長應定期間先命補正，逾期未補正，
    法院應以裁定駁回之，民事訴訟法第463條、第249條第1項
    第6款亦有明定；前開規定依同法第436條之1第3項規定，於
    簡易訴訟之上訴程序準用之。
二、經查，上訴人對於本院臺北簡易庭110年度北簡字第2239號
    第一審判決本訴部分提起上訴，並對反訴部分提起一部上訴
    （即返還已繳款項部分），其上訴聲明為：㈠原判決關於：⒈
    命上訴人給付新臺幣（下同）14萬0,909元本息，及其假執
    行之宣告，暨訴訟費用之裁判；⒉駁回上訴人後開第㈢項之訴
    ，暨訴訟費用之裁判，均廢棄。㈡上開廢棄⒈部分：被上訴人
    在第一審之訴駁回。㈢上開廢棄⒉部分，被上訴人應給付上訴
    人5萬7,400元本息（見本院卷第64頁）。嗣上訴人於民國11
    1年5月18日具狀主張被上訴人應再返還1萬2,120元，就反訴
    部分追加請求被上訴人給付1萬2,120元及利息（見本院卷第
    165頁），合併計算其上訴利益及追加請求金額為21萬0,429
    元【計算式：14萬0,909元＋5萬7,400元＋1萬2,120元＝21萬0,
    429元】，依民事訴訟法第77條之16規定，應徵第二審裁判
    費3,480元，扣除上訴人已繳納第二審裁判費3,150元，尚應
    補繳330元【計算式：3,480元－3,150元＝330元】。茲限上訴
    人於本裁定送達後5日內如數向本院繳納，逾期即駁回其追
    加之訴。
三、爰裁定如主文。
中　　華　　民　　國　　111 　年　　6 　　月　　7 　　日

                  民事第六庭  審判長法  官  許純芳

                                    法  官  陳智暉

                                    法  官  石珉千
以上正本係照原本作成。　　　　　　　　　　　　　　　　　
本裁定不得抗告。
中　　華　　民　　國　　111 　年　　6 　　月　　8 　　日
                                    書記官  楊婉渝